【裁判字號】    96,交易,256
【裁判日期】    970227
【裁判案由】    公共危險等
【裁判全文】
臺灣嘉義地方法院刑事判決             96年度交易字第256號
公  訴  人  臺灣嘉義地方法院檢察署檢察官
被      告  乙○○
上列被告因公共危險等案件，經檢察官提起公訴（九十六年度偵
字第八三五六號），被告於準備程序中就被訴事實為有罪之陳述
，經本院合議庭裁定由受命法官獨任進行簡式審判程序，判決如
下：
    主      文
乙○○服用酒類，不能安全駕駛動力交通工具而駕駛，累犯，處
有期徒刑捌月；又因過失傷害人，處有期徒刑肆月。應執行有期
徒刑拾壹月。
    事實及理由
一、本案犯罪事實及證據均引用檢察官起訴書（如附件）之記載
    ，犯罪事實欄第一行「乙○○曾因酒後駕駛之公共危險案件
    ，經臺灣苗栗地方法院以九十四年苗交簡字第五九號判決判
    處有期徒刑五月，如易科罰金以銀元三百元折算一日，於民
    國九十四年六月十七日以易科罰金執行完畢」應更正為「乙
    ○○前於民國九十年間，犯服用酒類，不能安全駕駛動力交
    通工具而駕駛罪，經本院於九十年五月七日以九十年度交簡
    字第五三五號判決判處拘役四十日，如易科罰金，以銀元三
    百元折算一日確定，又於九十三年間，犯同一罪名，經臺灣
    嘉義地方法院檢察署檢察官以九十三年度偵字第四三五七號
    為緩起訴處分，復於九十四年間，犯同一罪名，經臺灣苗栗
    地方法院於九十四年三月七日以九十四年度苗交簡字第五九
    號判決判處有期徒刑五月，如易科罰金，以銀元三百元折算
    一日確定，嗣經檢察官撤銷上開緩起訴處分，聲請簡易判決
    處刑，經本院於九十四年七月二十九日以九十四年度嘉交簡
    字第五○七號判決判處拘役五十日，如易科罰金，以銀元三
    百元折算一日確定，上開各罪均已執行完畢（有期徒刑五月
    部分，甫於九十四年六月十七日易科罰金執行完畢）」、第
    十六行「乙○○並當場承認為肇事人」應更正為「乙○○於
    肇事後，停留現場待司法警察到場處理，並於司法警察未知
    悉肇事者為何人前，主動向前往現場處理之警員承認為其駕
    車肇事，而自首接受裁判」，證據欄並補充「被告乙○○於
    本院之自白、證人即到場處理警員甲○○於本院之證述」。
二、本件係經被告乙○○於準備程序當庭表示認罪，而經本院裁
    定以簡式審判程序加以審理，則依據刑事訴訟法第二百七十
    三條之二、同法第一百五十九條第二項之規定，不適用傳聞
    法則有關限制證據能力之相關規定。
三、按行為後法律有變更者，適用行為時之法律。但行為後之法
    律有利於行為人者，適用最有利於行為人之法律，刑法第二
    條第一項定有明文。被告乙○○行為後，刑法第一百八十五
    條之三業於民國九十七年一月二日修正公布，並於同年一月
    四日施行，修正前刑法第一百八十五條之三之法定刑為「一
    年以下有期徒刑、拘役或三萬元以下罰金」，而新修正刑法
    第一百八十五條之三之法定刑則為「一年以下有期徒刑、拘
    役或科或併科十五萬元以下罰金」，經比較修正前後之規定
    ，以修正前之規定有利於被告，自應適用修正前刑法第一百
    八十五條之三之規定予以論處。
四、核被告所為，係犯刑法第一百八十五條之三服用酒類不能安
    全駕駛動力交通工具而駕駛罪及同法第二百八十四條第一項
    前段過失傷害罪。被告所犯上開二罪間，犯意各別，罪名互
    異，應予分論併罰。又按道路交通管理處罰條例第八十六條
    第一項規定汽車駕駛人，酒醉駕車，因而致人受傷或死亡，
    依法應負刑事責任者，加重其刑至二分之一。依其文義整體
    觀察，係以酒醉駕車，因過失致人受傷或死亡，應負刑法第
    二百八十四條、第二百七十六條之過失傷害或過失致人於死
    罪責者，始有其適用；至刑法第一百八十五條之三之服用酒
    類，不能安全駕駛動力交通工具而駕駛之公共危險罪，尚非
    得依該條項規定加重其刑之範疇至明（最高法院九十三年度
    臺非字第一三○號判決參照），是被告所犯之上開過失傷害
    罪部分，應依道路交通管理處罰條例第八十六條第一項之規
    定加重其刑。又查被告前犯起訴書犯罪事實欄（更正後）所
    示之罪刑執行完畢，有臺灣高等法院被告前案紀錄表在卷可
    稽，其受徒刑之執行完畢，五年以內故意再犯本件有期徒刑
    以上之服用酒類不能安全駕駛動力交通工具而駕駛罪，為累
    犯，應依刑法第四十七條第一項之規定加重其刑。另被告肇
    事後於有偵查權限之司法警察機關尚不知何人犯罪前，即主
    動向據報到場處理之嘉義市警察局第二分局新南派出所警員
    甲○○坦承肇事，業據證人甲○○於本院結證屬實（見本院
    卷第八○、八一頁），並有自首情形紀錄表附卷可參（見警
    卷第八頁），參以被告事後並未逃避偵審之事實，應認其所
    犯之上開過失傷害罪部分合於自首之要件，爰依法減輕其刑
    ，並先加後減之。至上開自首情形紀錄表雖載明：「報案人
    或勤指中心轉來資料未報明肇事人姓名，處理人員前往現場
    處理時，肇事人在場，並當場承認為肇事人」等情，惟本件
    車禍發生後，警員甲○○據報到場處理時，即有聞到被告身
    上酒味，並看到被告眼神呆滯，亦據證人甲○○證述綦詳，
    足認在被告自承喝酒駕車前，員警對其涉犯醉態駕駛犯行，
    已有合理之可疑，故就本件醉態駕駛犯行而言，被告尚無成
    立自首可言，附此敘明。爰審酌被告係高中畢業之智識程度
    ，前已有多次酒後駕車前科之素行，顯然漠視酒後駕車對一
    般往來之人車所生之高度危險性，本次酒後駕車致告訴人受
    傷，就本次車禍之過失程度，告訴人因此所受傷害，犯後於
    警詢、偵查、本院均坦承犯行，惟犯後未主動與告訴人聯絡
    洽談賠償事宜，迄本院傳喚、拘提均未到案，尚未與告訴人
    達成民事上和解等一切情狀，分別量處如主文所示之刑，並
    定其應執行刑。
五、據上論斷，應依刑事訴訟法第二百七十三條之一第一項、第
    二百九十九條第一項前段、第三百十條之二、第四百五十四
    條第二項，刑法第二條第一項前段、第一百八十五條之三（
    修正前）、第二百八十四條第一項前段、第四十七條第一項
    、第六十二條前段、第五十一條第五款，道路交通管理處罰
    條例第八十六條第一項，刑法施行法第一條之一第一項、第
    二項，判決如主文。
本案經檢察官陳志川到庭執行職務。
中    華    民    國  九十七  年    二    月  二十七  日
                    交通法庭    法  官  鄭雅文
以上正本證明與原本無異。
如不服本判決，應於判決送達後十日內向本院提出上訴狀，上訴
書狀依法應敘述具體理由，如未敘述具體理由者，應於上訴期間
屆滿後二十日內補提理由書於本院（均應附繕本）。告訴人或被
害人如對於本判決不服者，應具備理由請求檢察官上訴，其上訴
期間之計算係以檢察官收受判決正本之日期為準。
中    華    民    國  九十七  年    二    月  二十七  日
                                書記官  鄭翔元
附錄論罪科刑法條：
刑法第一百八十五條之三（修正前）
服用毒品、麻醉藥品、酒類或其他相類之物，不能安全駕駛動力
交通工具而駕駛者，處一年以下有期徒刑、拘役或三萬元以下罰
金。
刑法第二百八十四條第一項
因過失傷害人者，處六月以下有期徒刑、拘役或五百元以下罰金
，致重傷者，處一年以下有期徒刑、拘役或五百元以下罰金。


司法院資訊處製作；財團法人民間司法改革基金會備份。
